【裁判字號】    95,毒抗,503
【裁判日期】    951116
【裁判案由】    毒品危害防制條例
【裁判全文】
臺灣高等法院刑事裁定                 95年度毒抗字第503號
抗  告  人
即  被  告   甲○○
上列抗告人因違反毒品危害防制條例案件，不服臺灣板橋地方法
院中華民國95年9 月29日裁定（95年度毒聲字第1735號），提起
抗告，本院裁定如下：
    主  文
抗告駁回。
    理  由
一、本件抗告意旨略以：抗告人從未曾吸食安非他命，且警詢及
    檢察官偵訊時均未承認有吸食安非他命，又當天在抗告人車
    上搜到之玻璃球吸食器二組，業經被告朋友許宇聲坦承為其
    所有。另對於尿液檢驗結果，並質疑臺灣檢驗科技股份有限
    公司之公信力云云。
二、按毒品危害防制條例第20條所定之觀察、勒戒，係在於輔弼
    刑罰之教化及矯正功能，使初犯施用毒品者，經送觀察、勒
    戒後，認無繼續施用毒品傾向，得以釋放並獲不起訴處分或
    不交付審理之裁定；有繼續施用毒品傾向，則施以強制戒治
    ，而有免受刑事追訴及免除刑罰之自新機會。
三、經查：
（一）抗告人於95年6 月24日15時37分許在警局所親採封緘之尿
      液（姓名代號：24918-1 ）經以酵素尿液免疫分析法初步
      檢驗，再以氣相層析質譜儀分析法確認後，確呈安非他命
      陽性反應，有新莊分局偵辦毒品案被移送者姓名及代碼對
      照表、臺灣檢驗科技股份有限公司濫用藥物尿液檢驗報告
      等在卷可稽。且抗告人於警訊及檢察官偵查中亦承認施用
      第二級毒品，其自白核與事實相符。
（二）又按以氣相層析質譜儀之方法作藥物及其代謝產物之定性
      及定量分析檢驗者，幾乎不會有偽陽性反應產生，亦即如
      尿液中未含有煙毒之反應者，即不可能產生因藥物所引起
      之偽陽性反應（參見行政院國軍退除役官兵輔導委員會榮
      民總醫院83年3月1日（83）北總內字第135 號函）。抗告
      人雖否認施用安非他命犯行，惟其為台北縣政府警察局新
      莊分局查獲當日即95年6 月24日所採集之尿液，經送請臺
      灣檢驗科技股份有限公司檢驗，初步以酵素免疫分析法篩
      選，再以氣相層析質譜儀分析法檢驗確認，分別呈安非他
      命陽性反應及甲基安非他命陽性反應，有卷附臺灣檢驗科
      技股份有限公司95年7 月12日出具之濫用藥物尿液檢驗報
      告影本1 紙可考，是經警所採抗告人之尿液既再經氣相層
      析質譜儀分析法確認，呈甲基安非他命陽性反應，顯已排
      除其他偽陽性反應之可能，抗告人確有施用第二級毒品安
      非他命情事，應可認定。
（三）次按甲基安非他命經口服投與後約百分之七十於24小時內
      自尿液中排出，約百分之九十於96小時內自尿液中排出，
      甲基安非他命之檢出與其投與方式、投與量、個人體質、
      採尿時間及檢測儀器之精密度等諸多因素有關，依上開資
      料推斷，最長可能不會超過4 日（參見行政院衛生署藥物
      食品檢驗局81年2月8日（81）藥檢壹字第001156號函）。
      按初次施用毒品者，經人體代謝作用後，於8 小時內即有
      約百分之八十之量排出，24小時之後即有約剩餘量之百分
      之九十再排出，72小時之後仍有殘餘微量排出，吸用者個
      人體質不同，其排出時間亦會有所差異，尤其成癮者（抗
      藥性強）其於吸食後120 小時內所採之尿液，配合較具公
      信力之儀器（如氣相質譜儀），仍可能被檢測出（參見憲
      兵司令部80年3 月25日（80）鑑驗字第0999號函）。本件
      抗告人係於95年6 月24日下午15時37分許為警採尿送驗，
      其尿液經鑑定有甲基安非他命陽性反應，既如前述，則被
      告於95年6月24日下午3時37分採尿當時回溯前96小時內之
      某時，有施用第二級毒品安非他命之犯行，亦彰至明。抗
      告意旨辯稱未曾施用毒品安非他命，並質疑臺灣檢驗科技
      股份有限公司檢驗結果之公信力云云，均屬無據肆意指摘
      之詞，難認可採。
三、原審本同上見解，認抗告人吸食第二級毒品安非他命犯行事
    證明確，並依毒品危害防制條例第20條第1 項、觀察勒戒處
    分執行條例第3條第1項規定，准許檢察官之觀察、勒戒聲請
    ，且使抗告人有免受刑事追訴及免除刑罰之自新機會，對抗
    告人亦屬有利，抗告人前開抗告意旨所陳，於法並非可採，
    抗告意旨前揭辯詞指摘原裁定不當，求予撤銷，為無理由，
    應予駁回。
四、據上論結，應依刑事訴訟法第412條，裁定如主文。
中    華    民    國    95    年    11    月    16    日
                  刑事第十一庭審判長法  官  張連財
                                    法  官  林明俊
                                    法  官  楊照男
以上正本證明與原本無異。
不得再抗告。
                                    書記官  陳秋雄
中    華    民    國    95    年    11    月    16    日


司法院資訊處製作；財團法人民間司法改革基金會備份。
